# 请问一下合并报表问题

提问人：teresa82_wu 时间：2014-02-04 20:41:56
谢谢老师的回答，合并报表的精神我有一定的了解了。 不过我看书上说，还要抵消一笔 Dr：投资收益 Dr：少数股东权益 Dr：未分配利润--年初 Cr：利润分配 Cr：应付股利 Cr：未分配利润--年末； 请问一下老师，如果是成本法核算的话，是没有确认对B公司的投资收益，那以上这笔分类是不用做的，对吗？ 如果需要做以上分录，是在什么情况下，才要做这样一笔分录呢？

回答人：chenyiwei
成本法下没有必要做这笔抵销。你查一下本版面精华区关于成本法下直接编制合并报表的相关讨论。

提问人：teresa82_wu 时间：2014-02-05 11:30:21
谢谢老师，我有点明白了。如果完全按照成本法就不会出现母公司的投资收益和子公司的利润分配对冲的这笔分录，是吗？因为我在看ACCA的书中是没有这样一笔分录的。

回答人：chenyiwei
如果子公司对母公司分配股利，母公司确认的投资收益是需要和子公司的股利分配抵销的。但此处抵销的含义与权益法下不同，并不是针对子公司的全部利润分配事项全面抵销。

提问人：teresa82_wu 时间：2014-02-05 12:26:47
请问陈老师，我找了一下您推荐的文章，只找到这篇文章:[经验] 成本法直接合并报表 http://bbs.esnai.com/forum.php?m ... re_pos=7&ext=CB 不知道您说的文章是这一篇吗？但是好像不是在这个版面的精华区出现的文章呀。

回答人：chenyiwei
http://bbs.esnai.com/forum.php?
mod=viewthread&tid=4694502&extra=page%3D3%26filter%3Ddigest%26digest%3D1%26digest%3D1。不过你说的这一篇内容也是相当不错的。